【裁判字號】    98,簡上,451
【裁判日期】    980601
【裁判案由】    詐欺
【裁判全文】
臺灣板橋地方法院刑事判決             98年度簡上字第451號
上  訴  人
即  被  告  丙○○
上列上訴人即被告因詐欺案件，不服本院98年度簡字第68號中華
民國98年2 月27日第一審判決（聲請簡易判決處刑案號：97年度
偵字第31116 號，移送併辦案號：97年度偵字第33123 號），提
起上訴，本院管轄之第二審合議庭判決如下：
    主      文
上訴駁回。
    事實及理由
一、本案經本院審理結果，認原審以被告丙○○所為，係犯刑法
    第30條第1 項、第339 條第1 項幫助詐欺取財罪，處拘役40
    日，如易科罰金，以新臺幣1000元折算1 日，認事用法均無
    違誤，量刑亦屬妥適，應予維持，並引用如附件第一審刑事
    簡易判決書記載之事實及理由。
二、被告上訴意旨略以：伊所有之遠東國際商業銀行新莊富國分
    行（以下簡稱遠東銀行）、華南商業銀行雙和分行（以下簡
    稱華南銀行）帳戶存摺、金融卡連同密碼，於民國97年8 月
    26日不慎遺失，且上開帳戶係供薪資轉帳使用，伊實無任意
    交付他人之理，爰提起上訴，請求撤銷原判決，為無罪判決
    之諭知。
三、被告雖以前揭情詞置辯，惟原審判決已就被告提供其遠東銀
    行、華南銀行帳戶予詐欺集團成員使用之事實，及其所稱遺
    失存摺、金融卡之辯解不足採信之理由，論述綦詳。且依卷
    附遠東國際商業銀行存摺往來明細分戶帳記載，被告所有之
    遠東銀行帳戶於97年6 月10日、7 月10日、8 月11日依序有
    新臺幣（下同）25000 元、26000 元、25500 元轉帳存入，
    此後即無任何類此頻率、金額存入之紀錄，被告亦承稱：伊
    於97年8 月間另覓工作，擬於同年9 月1 日就任新職，而在
    將其遠東銀行、華南銀行帳戶存摺交付新雇主前，不慎遺失
    等語（見被告所提上訴補充理由狀），足見上開帳戶於97年
    8 月12日後，並非作為薪資轉讓使用，被告此部分所辯，顯
    非事實。再者，被告於97年8 月26日自其遠東銀行帳戶提領
    500 元，使該帳戶餘額僅存6 元後，旋遺失其存摺、金融卡
    ，並於翌日遭人利用向被害人甲○○、乙○○詐取金錢，其
    巧合程度，亦啟人疑竇。參以被告曾受國民教育，並有相當
    社會經歷，為智識程度正常之成年人士，當知將密碼隨附於
    金融卡，將使取得其金融卡之人任意利用，而被告於檢察官
    訊問時，在無任何提示之情況下，就前開帳戶之金融卡密碼
    ，得以清楚記憶其數字組合（見臺灣板橋地方法院檢察署97
    年度偵字第31116 號偵查卷宗第38、39頁），仍將密碼與金
    融卡同置一處，徒增風險，更難信實。綜上，原審認定犯罪
    事實，並無違誤，被告猶執陳詞，提起上訴，求予撤銷改判
    ，為無理由，應予駁回。
據上論斷，應依刑事訴訟法第455 條之1 第1 項、第3 項、第
368 條、第373 條，判決如主文。
本案經檢察官馬中人到庭執行職務。
中    華    民    國    98    年    6     月    1     日
                        臺灣板橋地方法院刑事第二十庭
                            審判長法  官  吳冠霆
                                  法  官  吳佳
                                  法  官  廖怡貞
以上正本證明與原本無異。
不得上訴。
                                  書記官  林惠齡
中    華    民    國    98    年    6     月    4     日


司法院資訊處製作；財團法人民間司法改革基金會備份。
